臺灣臺北地方法院交通事件裁定　　　　 96年度交聲字第413號
原處分機關　臺北市交通事件裁決所
異　議　人
即受處分人　魏聲文（原姓名甲○○）
上列受處分人因違反道路交通管理處罰條例案件，對於臺北市交
通事件裁決所民國96年4月9日所為之處分（原處分：北市裁二字
第裁22-A4M208389號），聲明異議，本院裁定如下：
    主  文
異議駁回。
    理  由
一、按行車前應注意後照燈需詳細檢查確實有效；汽車除頭燈外
    之燈光、雨刮、喇叭、後照鏡、排氣管、消音設備不全或損
    壞不予修復，或擅自增、減、變更原有規格致影響行車安全
    者，處汽車所有人新臺幣（下同）9 百元以上1千8百元以下
    罰鍰；並應責令改正，道路交通安全規則第89條第1項第1款
    、道路交通管理處罰條例第16條第1 項第2款、第2項分別定
    有明文。次按道路交通管理處罰條例及道路交通安全規則所
    稱之「汽車」，依道路交通管理處罰條例第3條第8款及道路
    交通安全規則第2條第1 項第1款之規定，均包括「機器腳踏
    車」在內。
二、原處分意旨略以：本件異議人即受處分人魏聲文（原姓名甲
    ○○）於民國96年01月30日18時57分許，騎乘其所有之車牌
    號碼CBY-995 號之重型機車，行臺北市○○路與廈門街口處
    ，經執勤員警當場攔停舉發有違反道路交通管理處罰條例第
    16條第1項第2款「未裝照後鏡」之違規行為。受處分人不服
    ，於未逾舉發通知單所載應到案日期即96年02月14日之96年
    2月2日，向原處分機關提出申訴，原處分機關函請原舉發單
    位調查結果，仍認受處分人有前揭違規行為，遂於96年04月
    09日，依道路交通管理處罰第16條第1項第2款及違反道路交
    通管理事件統一裁罰基準表及處理細則第43條、第44條、第
    67條之規定，裁罰受處分人罰鍰9百元。
三、聲明異議意旨略以：受處分人於上揭時、地，遭警攔停盤查
    ，並無違法情事，因看受處分人不順眼，以「未裝後照鏡」
    製單舉發，但是因後照鏡斷掉，放置在車廂內，有拿給警察
    看，受處分人前曾詢問機車行，機車行稱要換新車抬座，結
    果警察說去換一部新機車，受處分人不夠預算，警察仍執意
    開單舉發，故為此聲明異議。
四、經查，受處分人對於其所有之騎乘前揭機車，於上開時、地
    ，經臺北市政府警察局交通警察大隊警員攔停時，機車之後
    照鏡損壞未予修復乙情，並不爭執，復有臺北市政府警察局
    交通警察大隊96年3月8日北市警交大執字第09630983600 號
    函在卷可佐，自堪信為真實，而前揭機車為受處分人所有乙
    情，亦有機車車籍查詢資料在卷可稽。惟受處分人以前詞置
    辯，按後照鏡設置之目的，係輔助駕駛人於行駛途中，得自
    後照鏡觀察知悉車輛左右側及後方之來車動態、距離等行車
    狀態，俾供駕駛人作為車輛行進、轉彎、變換車道之參考，
    對於行車安全及交通秩序之影響重大，車輛所有人自有保持
    其設備完善之必要，若有損壞，亦應予以修繕復原，故受處
    分人未待後照鏡修復即騎乘前揭機車，其違規情事自明。
五、綜上所述，受處分人所辯洵不可採，其所有之前揭機車確有
    後照鏡損壞不予修復，違反道路交通管理處罰條例第16條第
    1項第2款規定之違規事實明確。原處分機關故而依道路交通
    管理處罰條例第16條第1項第2款、違反道路交通管理事件統
    一裁罰基準及處理細則第43條、第44條、第67條及違反道路
    交通管理事件統一裁罰標準表之規定，裁處受處分人罰鍰9
    百元，核無違誤。本件受處分人之異議，為無理由，應予駁
    回。
六、據上論斷，應依道路交通案件處理辦法第19條，裁定如主文
    。
中　　華　　民　　國　　96　　年　　4 　　月　　30　　日
　　　　　　　　　交通法庭    法　官　賴秀蘭
以上正本證明與原本無異。
如不服本裁定，應於送達後5日內，向本院提出抗告狀。
      　　　　　　　　　　　　書記官　游秀珠
中　　華　　民　　國　　96　　年　　5 　　月　　7 　　日
